臺灣苗栗地方法院刑事判決　　　　　　　　　　　　　九十三年度訴字第一五五號
　　公　訴　人　臺灣苗栗地方法院檢察署檢察官
　　被　　　告　甲○○
右列被告因違反毒品危害防制條例案件，經檢察官提起公訴（九十三年度毒偵字第八
五號），由本院合議庭裁定適用簡式審判程序審理，判決如左：
    主  文
甲○○施用第一級毒品，處有期徒刑拾月。又施用第二級毒品，處有期徒刑肆月。應
執行有期徒刑壹年。
    犯罪事實及理由
一、犯罪事實：
  (一)甲○○因犯施用毒品案件，經送觀察、勒戒後，認無繼續施用毒品之傾向，經臺
    灣苗栗地方法院檢察署檢察官於九十年六月十五日，以九十年度毒偵字第七九八
    號為不起訴處分確定。嗣再犯施用毒品案件，經送觀察、勒戒後，認有繼續施用
    毒品之傾向，由同署檢察官聲請強制戒治及聲請簡易判決處刑，刑事罰部分，經
    本院判決有期徒刑五月確定，強制戒治部分，則於九十一年二月十五日停止戒治
    ，並於九十一年九月六日停止戒治期滿（未經撤銷）而執行完畢。
  (二)詎甲○○不知醒悟，復於強制戒治執行完畢後五年內，基於施用第一、二級毒品
    海洛因及安非他命之犯意，分別於九十二年八月二十日晚間某時許，在其位於苗
    栗縣苗栗市南勢里八甲一九六之二號居處，以吸食器（未扣案）內置安非他命後
    點火燃燒以吸食其煙霧之方式，不法施用第二級毒品安非他命一次；又於同年月
    二十一日早上某時許，在上開同一處所，以針筒內置海洛因後注射血管之方式，
    不法施用第一級毒品海洛因一次。迨九十二年八月二十一日下午五時四十五分許
    ，經警對其施以列管毒品人口尿液採集，送請檢驗後，結果呈現嗎啡及甲基安非
    他命陽性反應，始揭上情。
二、證據名稱：
  (一)被告甲○○於本院審理中之自白（證明被告確有於前揭時、地，非法施用第一級
    、第二級毒品之犯行）。
  (二)「列管毒品人口尿液檢體採集送驗紀錄表」乙紙（證明被告於九十二年八月二十
    一日十七時四十五分許經警採集送驗之尿液，檢體編號：ＨＺ00000000
    000，為被告所親自排放。
  (三)中山醫學大學附設醫院藥物濫用檢測中心九十二年九月二十五日出具之濫用藥物
    檢驗報告乙紙（被告之尿液經送請檢驗後，結果呈現嗎啡及甲基安非他命陽性反
    應）。
  (四)行政院衛生署食品檢驗局八十一年二月八日（八一）藥檢字第○○一一五六號函
    。
  (五)法務部全國檢察官線上查詢刑案人犯在監所最新資料報表、臺灣苗栗地方法院檢
    察署刑案資料查註紀錄表及全國施用毒品案件紀錄表各一份、不起訴處分書、強
    制戒治裁定書、起訴書、判決書（證明被告前因施用毒品案件，先經檢察官為不
    起訴處分確定；嗣因又施用毒品，經檢察官依法起訴，並經本院判處有期徒刑確
    定。又被告前經強制戒治，於九十一九月六日執行戒治期滿，本件被告再犯，顯
    係於戒治執行完畢釋放後五年內再犯之案件）。
三、論罪理由：
  (一)海洛因、安非他命分別為毒品危害防制條例第二條第一項第一款、第二款所指之
    第一、二級毒品。
  (二)核被告甲○○所為，係違反毒品危害防制條例第十條第一項、第二項之施用第一
    級、第二級毒品罪。被告施用毒品前持有毒品之低度行為，均應為其後施用之高
    度行為所吸收，不另論罪。
  (三)右開施用第一級、第二級毒品罪之二罪間，犯意各別，罪名不同，應分論併罰。
  (四)按數罪併罰案件，其各罪判決均係宣告刑並非執行刑，縱令各案中一部分犯罪宣
    告在形式上已經執行，依最高法院四十七年台抗字第二號判例意旨，仍應依法聲
    請犯罪事實最後判決之法院裁定，然後再依所裁定之執行刑，換發指揮書併合執
    行，在所裁定之執行刑尚未執行完畢前，各案之宣告刑不發生執行完畢之問題（
    參見法務部 (89)法檢字第000755號，法務部公報 第 239 期 89-91）。換言之
    ，數罪併罰案件之執行完畢，係指數罪定其應執行之刑後，已將該應執行之刑執
    行完畢而言，故若其中一罪之有期徒刑先執行期滿，嗣法院依檢察官之聲請，以
    裁定定其數罪之應執行之刑確定，其在未裁定前已先執行之罪，因嗣後合併他罪
    定應執行刑之結果，檢察官所換發之執行指揮書，係執行應執行刑，其前已執行
    之有期徒刑部分，僅應予扣除，不能認已執行完畢（最高法院八十三年度台上字
    第五五七八號判決、八十六年度台非字第二六四號判決參照）。本件被告甲○○
    雖曾因違反毒品危害防制條例案件，經本院於九十年十月二十五日，以九十年度
    苗簡字第七二二號判決有期徒刑五月，於九十年十一月二十六日確定，並於九十
    二年一月三十日易科罰金執行完畢；然被告於上開判決確定前，因另犯偽造文書
    罪，亦經本院判處有期徒刑六月，於九十二年四月十四日確定，嗣經檢察官聲請
    更定應執行之刑為有期徒刑十月，迄本院本件為判決時止，仍在監執行中而未執
    行完畢，揆諸前揭說明，被告本件犯行即不能認為前案犯罪已執行完畢，而逕以
    累犯論。公訴意旨認為被告應依累犯論科，尚有誤會，附此敘明。
  (五)被告行為後，毒品危害防制條例於九十二年七月九日修正公布，並於九十三年一
    月九日生效，其中關於施用第一級、第二級毒品罪之構成要件及法定本刑均相同
    ，無刑法第二條第一項所謂行為後法律有變更之情形，故無新舊法比較適用之問
    題，附此敘明。
  (六)審酌被告前有犯罪前科，仍不知悔改，本件又非法施用第一級、第二級毒品，對
    於個人身心戕害甚鉅，惟於本院審理時尚能坦承犯行，及其施用毒品均僅一次、
    暨其施用動機、手段等一切情狀，爰分別量處如檢察官求處刑度如主文所示之刑
    ，並定其應執行刑如主文所示。
四、適用法律依據：
    (一)刑事訴訟法第二百七十三條之一第一項，第二百九十九條第一項前段、第三百
      十條之二、第四百五十四條第一項。
    (二)毒品危害防制條例第十條第一項、第二項。
    (三)刑法第十一條、第五十一條第五款。
本案經檢察官廖啟村到庭執行職務。
中　　　華　　　民　　　國　　九十三　　年　　　八　　　月　　三十一　　日
                              臺灣苗栗地方法院刑事第三庭
                                  法  官  楊  台  清
右正本證明與原本無異
如不服本判決應於送達後十日內向本院提出上訴狀（應附繕本）
                                  書記官  王  月  香
中　　　華　　　民　　　國　　九十三　　年　　　八　　　月　　三十一　　日
附錄本案論罪科刑法條
毒品危害防制條例第十條
施用第一級毒品者，處六月以上五年以下有期徒刑。
施用第二級毒品者，處三年以下有期徒刑。
